【裁判字號】    95,訴,1581
【裁判日期】    951027
【裁判案由】    損害賠償
【裁判全文】
臺灣臺中地方法院民事判決  95年度訴字第1581號
原      告  新光產物保險股份有限公司台中分公司
法定代理人  丙○○
訴訟代理人  甲○○
被      告  丁○○
法定代理人  戊○○
            乙○○
當事人間損害賠償事件，本院於95年10月5日言詞辯論終結，判
決如下：
    主    文
被告應給付原告新台幣壹佰伍拾伍萬肆仟參佰參拾肆元，及自民
國95年7月24日起至清償日止，按年息百分之5計算之利息。
訴訟費用由被告負擔。
本判決於原告以新台幣伍拾壹萬捌仟元供擔保後，得假執行。
    事實及理由
一、原告起訴主張：被告（77年11月27日生）未依法考領合格機
    車駕駛執照，詎仍於94年9月3日20時5分許，騎乘已向原告
    投保強制汽車責任保險之JV6-931號機車並附載乘客賴品如
    ，在台中市○○區○○路與環中路口，與訴外人周榮松駕駛
    之車牌號碼AH-5 843號自小貨車發生交通事故，致賴品如死
    亡，原告已依強制汽車責任保險第11條第1項第2款、第25
    條及強制汽車責任保險給付標準第2條、第6條規定，對賴品
    如之父母理賠醫療給付新臺幣（下同）54,334元及死亡給付
    1,500,000元，合計1,554,334元，惟被告既有違反道路交通
    處罰條例第21條之情事，原告自得依強制汽車責任保險法第
    29條第1項第5款規定，於其給付範圍內，代位行使賴品如父
    母對被告之請求權，為此提起本件訴訟，並聲明：被告應給
    付原告1,554,33 4元，及自訴狀繕本送達被告法定代理人翌
    日即95年7月24日起至清償日止，按週年利率5%計算之利息
    。
二、被告則辯稱，伊亦為受害人，原告不應向伊求償云云，並聲
    明：原告之訴駁回。
三、原告主張被告未領有駕照而駕車發生車禍，致賴品如死亡，
    原告業已依強制汽車責任保險給付賴品如父母保險金共1,55
    4,334元等情，業據其提出與所述相符之臺中市○○○道路
    交通事故證明書、臺灣臺中地方法院檢察署相驗屍體證明書
    、保單資料列印查詢、強制汽車責任保險領款收據暨同意書
    及授權書各1份（以上均影本）為證，被告對此亦不爭執，
    原告此部分之主張，可信為真。
四、按汽車駕駛人，未領有駕駛執照而駕車者，處6,000元以上1
    2,000元以下罰鍰，並當場禁止其駕駛及扣留其車輛牌照。
    道路交通管理處罰條例第21條第1項第1款設有明文；復按被
    保險人違反道路交通管理處罰條例第21條或第21條之1規定
    而駕車，致被保險汽車發生汽車交通事故者，保險人仍應依
    本法規定負保險給付之責。但得在給付金額範圍內，代位行
    使請求權人對被保險人之請求權，強制汽車責任保險法第29
    條第1項第5款亦定有明文。經查本件被告未領有駕駛執照，
    卻仍駕駛系爭保險車輛並因此肇事致賴品如死亡，則原告於
    賠付賴品如父母強制汽車責任保險金後，代位行使賴品如父
    母對被告之損害賠償請求權，自屬有據。被告辯稱原告不應
    向伊求償云云，自不足採。是原告提起本件訴訟，請求被告
    給付原告1,554,334元，及自起訴狀繕本達被告法定代理人
    翌日即95年7月24日起，至清償日止，按週年利率5%計算之
    利息，即無不合，應予准許。
五、原告陳明願供擔保請准宣告假執行，經核無不合，爰酌定相
    當擔保金額為假執行。
六、本件事證已臻明確，兩造其餘主張及所提證據與本院上開論
    斷無涉或無違，不予贅述。
七、本件訴訟費用及假執行之依據：民事訴訟法第78條、390條
    第2項。
中    華    民    國    95    年    10    月    27    日
                  民事第二庭    法  官  涂秀玲
正本係照原本作成。
如對本判決上訴，須於判決送達後20日內向本院提出上訴狀。
中    華    民    國    95    年    10    月    27    日
                                書記官


司法院資訊處製作；財團法人民間司法改革基金會備份。
